臺灣宜蘭地方法院刑事判決
111年度交易字第130號
公  訴  人  臺灣宜蘭地方檢察署檢察官
被      告  曾來福


上列被告因公共危險案件，經檢察官提起公訴（111年度偵字第4
317號），被告就被訴之事實為有罪之陳述，檢察官聲請改依協
商程序而為判決，本院裁定進行協商程序，判決如下：
    主      文
甲○○駕駛動力交通工具而有吐氣所含酒精濃度達每公升零點二
五毫克以上情形，處有期徒刑陸月，如易科罰金，以新臺幣壹仟
元折算壹日。
    事實及理由
一、本件除證據欄補充「被告甲○○於本院準備程序時之自白」外
    ，其餘之犯罪事實及證據均引用檢察官起訴書之記載（如附
    件）。
二、本件經檢察官與被告於審判外進行協商而達成合意，且被告
    業已認罪，其合意內容為：被告所為係犯刑法第185條之3第
    1項第1款之公共危險罪，累犯，處有期徒刑6月，如易科罰
    金，以新臺幣1,000元折算1日。經查，上開協商合意並無刑
    事訴訟法第455之4第1項所列各款情形之一，檢察官聲請改
    依協商程序而為判決，本院爰不經言詞辯論，於協商合意範
    圍內為協商判決，合予敘明。
三、附記事項：被告前因公共危險案件，經本院以106年度交簡字
    第1744號、106年度交簡字第1892號判決分別判處有期徒刑4
    月、5月確定；又因肇事逃逸案件，經本院以107年度交訴字
    第5號判決判處有期徒刑6月確定；上開各案經本院以107年
    度聲字第352號裁定定應執行有期徒刑1年3月確定，於民國1
    08年3月1日執行完畢。又因公共危險案件，經本院以110年度交
    易字第104號判決判處有期徒刑5月確定，於110年10月12日易
    科罰金執行完畢等情，有臺灣高等法院被告前案紀錄表1份附
    卷可參，其於前案有期徒刑執行完畢後，5年以內故意再犯
    本件有期徒刑以上之罪，為累犯，依司法院大法官釋字第77
    5號解釋意旨，為避免發生罪刑不相當之情形，法院就個案
    應依該解釋意旨，裁量是否加重最低本刑。本院審酌被告前
    開構成累犯之3件公共危險案件，與本案所犯公共危險罪之
    罪名與犯罪類型均相同，而其係於前案執行完畢後，未滿1
    年即再犯本案酒後駕車之公共危險罪，顯見其對刑罰反應力
    薄弱，認依刑法第47條第1項規定加重其刑並無違反比例原
    則，是依上開規定，加重其刑（依據司法院頒布之刑事判決
    精簡原則，主文得不記載累犯）。
四、應適用之法條：刑事訴訟法第455條之2第1項、第455條之4
    第2項、第455條之8、第454條第2項，刑法第185條之3第1項
    第1款、第47條第1項、第41條第1項前段，刑法施行法第1條
    之1第1項，判決如主文。
五、本判決除有刑事訴訟法第455條之4第1項第1款於本訊問程序
    終結前，被告撤銷協商合意或檢察官撤回協商聲請者；第2
    款被告協商之意思非出於自由意志者；第4款被告所犯之罪
    非第455條之2第1項所定得以聲請協商判決者；第6款被告有
    其他較重之裁判上一罪之犯罪事實者；第7款法院認應諭知
    免刑或免訴、不受理者情形之一，或違反同條第2項「法院
    應於協商合意範圍內為判決。法院為協商判決所科之刑，以
    宣告緩刑、2年以下有期徒刑、拘役或罰金為限」之規定者
    外，不得上訴。
六、如有上開可得上訴情形，得自收受判決送達之日起20日內，
    向本院提出上訴書狀（應敘述具體理由並附繕本）。上訴書
    狀如未敘述理由，應於上訴期間屆滿後20日內補提理由書於
    本院。
中　　華　　民　　國　　111 　年　　7 　　月　　20　　日
                    刑事第五庭  法  官  程明慧
以上正本證明與原本無異。
                                書記官  高雪琴
中　　華　　民　　國　　111 　年　　7 　　月　　21　　日
附錄本案論罪科刑法條：
中華民國刑法第185條之3第1項第1款
駕駛動力交通工具而有下列情形之一者，處3年以下有期徒刑，
得併科30萬元以下罰金：
一、吐氣所含酒精濃度達每公升零點二五毫克或血液中酒精濃度
    達百分之零點零五以上。
【附件】
臺灣宜蘭地方檢察署檢察官起訴書
                                     111年度偵字第4317號
　　被　　　告　甲○○　男　59歲（民國00年00月0日生）
　　　　　　　　　　　　住宜蘭縣○○鄉○○路0段000號
　　　　　　　　　　　　國民身分證統一編號：Z000000000號
上列被告因公共危險案件，業經偵查終結，認應提起公訴，茲將
犯罪事實及證據並所犯法條分敘如下：
　　　　犯罪事實
一、甲○○前因公共危險案件，經臺灣宜蘭地方法院以110年度交
    易字第104號判處有期徒刑5月確定，嗣於民國110年10月12
    日易科罰金執行完畢。詎甲○○猶不知悔改，於111年5月29日
    13時許，在宜蘭縣五結鄉中興文化創意園區之空地飲酒，飲
    至同日13時許結束，其明知其飲用酒類後，已達不能駕駛動
    力交通工具之程度，竟基於飲用酒精駕駛動力交通工具致不
    能安全駕駛之犯意，於同日16時許，自上揭處所騎乘車牌號
    碼000-0000號普通重型機車離開。嗣於111年5月29日16時48
    分許，行經宜蘭縣三星鄉上將路1段與該路段263巷之路口時
    ，適宜蘭縣政府警察局三星分局交通隊員警簡瑞英駕駛之車
    牌號碼000-0000號警用公務小客貨車（巡邏車）經過，見甲
    ○○行車不穩，遂鳴警笛並將車輛擋停在甲○○機車前方，提醒
    甲○○停車接受盤查，甲○○於迴轉時不慎擦撞到簡瑞英駕駛之
    上開車輛（無人受傷），警方獲報到場處理，並對甲○○施以
    吐氣酒精濃度測試，測得其吐氣所含酒精濃度達每公升0.43
    毫克，始悉上情。　
二、案經宜蘭縣政府警察局三星分局報告偵辦。
　　　　證據並所犯法條
一、上揭犯罪事實，業據被告甲○○於警詢、偵查中坦承不諱，且
    有酒精測定紀錄表、宜蘭縣政府警察局舉發違反道路交通管
    理事件通知單影本、駕駛人資料、車籍資料、道路交通事故
    現場圖、道路交通事故調查報告表(一)(二)及現場照片等在
    卷可稽，足認被告之自白與事實相符，其犯嫌應堪認定。
二、核被告所為，係犯刑法第185條之3第1項第1款之吐氣所含酒
    精濃度達每公升0.25毫克以上而駕駛動力交通工具罪嫌。被
    告曾受如犯罪事實欄所載之有期徒刑執行完畢，有全國刑案
    資料查註表1份在卷可參，其於5年內故意再犯本件有期徒刑
    以上之罪，為累犯，且本案係再犯同罪質之公共危險案件，
    足認其刑罰適應力薄弱而有加重其刑之必要，請依刑法第47
    條第1項規定及司法院釋字第775號解釋意旨，裁量予以加重
    其刑。
三、依刑事訴訟法第251條第1項提起公訴。
　  此　致
臺灣宜蘭地方法院
中　　華　　民　　國　 111　　年　　6 　　月　　10　　日
　　　　　　　　　　　　　　　檢　察　官  葉怡材
本件正本證明與原本無異
中　　華　　民　　國　 111　　年　  6     月    20  　日
　　　　　　　　　　　　　　　書  記  官  陳昭宇
附錄本案所犯法條全文：
中華民國刑法第185條之3
駕駛動力交通工具而有下列情形之一者，處 3 年以下有期徒刑
，得併科 30 萬元以下罰金：
一、吐氣所含酒精濃度達每公升零點二五毫克或血液中酒精濃度
    達百分之零點零五以上。
二、有前款以外之其他情事足認服用酒類或其他相類之物，致不
    能安全駕駛。
三、服用毒品、麻醉藥品或其他相類之物，致不能安全駕駛。
因而致人於死者，處 3 年以上 10 年以下有期徒刑，得併科 2
百萬元以下罰金；致重傷者，處 1 年以上 7 年以下有期徒刑，
得併科 1 百萬元以下罰金。
曾犯本條或陸海空軍刑法第 54 條之罪，經有罪判決確定或經緩
起訴處分確定，於十年內再犯第 1 項之罪因而致人於死者，處
無期徒刑或 5 年以上有期徒刑，得併科 3 百萬元以下罰金；致
重傷者，處 3 年以上 10 年以下有期徒刑，得併科 2 百萬元以
下罰金。